ACORDAO-COMPLETO-2343490

ACÓRDÃO DE RELAÇÃO

ACÓRDÃO DE RELAÇÃO 232/2019 ATA 4/2019 - PLENÁRIO

Acórdão 232/2019-TCU-Plenário
Os Ministros do Tribunal de Contas da União, reunidos em Sessão de Plenário, com fundamento no art. 27 da Lei 8.443/1992, e na forma do art. 218 do RI/TCU, ACORDAM, por unanimidade, em dar quitação ao responsável Edinaldo da Silva, ante o recolhimento integral da multa que lhe foi imputada por meio do subitem 9.1 do Acórdão 2890/2014-TCU-Plenário, de acordo com os pareceres emitidos nos autos:
Valor original da multa: R$ 2.500,00 		Data de origem da multa: 29/10/2014
Valor recolhido: R$ 3.014,10				Data do recolhimento: parcelado.
1. Processo TC-Processo 011.717/2011-4 (RELATÓRIO DE AUDITORIA) 
	1.1. Apensos: Processo 003.011/2016-0 (COBRANÇA EXECUTIVA) ; Processo 003.013/2016-2 (COBRANÇA EXECUTIVA) ; Processo 003.009/2016-5 (COBRANÇA EXECUTIVA) ; Processo 003.010/2016-3 (COBRANÇA EXECUTIVA) ; Processo 003.014/2016-9 (COBRANÇA EXECUTIVA) ; Processo 003.012/2016-6 (COBRANÇA EXECUTIVA) 
	1.2. Responsáveis: Arildo Antonio de Campos (XXX.793.169-XX) ; C. R. Martinez & Cia Ltda (04.375.328/0001-43) ; Cássio Murilo Trovo Hidalgo (XXX.839.959-XX) ; Edinaldo da Silva (XXX.188.829-XX) ; Gilberto Marciaki (XXX.349.529-XX) ; Jamilson Bispo de Oliveira (XXX.109.879-XX) ; Luiz dos Santos (XXX.560.109-XX) ; Nelson Oliveira Belini (XXX.295.099-XX) ; Raul Henrique Ribas Macedo (XXX.462.109-XX) ; Raulino Vilvert da Silva (XXX.270.799-XX) 
	1.3. Interessado: Congresso Nacional (vinculador) () 
	1.4. Órgão/Entidade: Prefeitura Municipal de Iporã - PR; Superintendência Estadual da Funasa No Paraná
	1.5. Relator: Ministro Walton Alencar Rodrigues
	1.6. Representante do Ministério Público: Subprocurador-Geral Paulo Soares Bugarin
	1.7. Unidade Técnica: Secretaria do TCU no Estado do Paraná (Sec-PR) .
	1.8. Representação legal: Vicente Souza Moura Filho e outros, representando Cássio Murilo Trovo Hidalgo; Gisela Alves dos Santos Trovo (25201/OAB-PR) , representando Jamilson Bispo de Oliveira, Luiz dos Santos, Nelson Oliveira Belini, Raulino Vilvert da Silva, Gilberto Marciaki, Edinaldo da Silva e Cássio Murilo Trovo Hidalgo; Lourival Raimundo dos Santos (13538/OAB-PR) e outros, representando C. R. Martinez & Cia Ltda. 
	1.9. Determinações/Recomendações/Orientações: não há.

Arildo Antonio de Campos (XXX.793.169-XX); C. R. Martinez & Cia Ltda (04.375.328/0001-43); Cássio Murilo Trovo Hidalgo (XXX.839.959-XX); Edinaldo da Silva (XXX.188.829-XX); Gilberto Marciaki (XXX.349.529-XX); Jamilson Bispo de Oliveira (XXX.109.879-XX); Luiz dos Santos (XXX.560.109-XX); Nelson Oliveira Belini (XXX.295.099-XX); Raul Henrique Ribas Macedo (XXX.462.109-XX); Raulino Vilvert da Silva (XXX.270.799-XX)

WALTON ALENCAR RODRIGUES

Vicente Souza Moura Filho e outros, representando Cássio Murilo Trovo Hidalgo; Gisela Alves dos Santos Trovo (25201/OAB-PR), representando Jamilson Bispo de Oliveira, Luiz dos Santos, Nelson Oliveira Belini, Raulino Vilvert da Silva, Gilberto Marciaki, Edinaldo da Silva e Cássio Murilo Trovo Hidalgo; Lourival Raimundo dos Santos (13538/OAB-PR) e outros, representando C. R. Martinez & Cia Ltda.

RELATÓRIO DE AUDITORIA (RA)

Secretaria do TCU no Estado do Paraná (Sec-PR).